# 关于研发人员年终奖是否计入研发成本的问题？

提问人：feinon 时间：2021-01-01 15:33:11
陈版您好：
最近在做研发项目的会计核算的时候，又遇到一个问题，请陈版及各位路过的老师指导一下。
我公司是做软件开发和教育服务的公司，内部有专门的研发部门，目前除公司自己内部开发一些教育软件APP外，也承接外部的技术开发服务。
目前在做核算的时候，有一个比较疑惑的问题，现举例说明一下：
公司自己立项了一个研发项目A，假设符合资本化条件，公司将项目有关的人工成本和费用都计入了研发费用—资本化支出。假设项目 2020 年 1 月立项，于 2020 年 5 月已研发完毕并投入使用，项目一共发生研发成本 10 万元，此时，我将 10 万元全部结转至了无形资产，并于投入使用的当月开始摊销了。在年底的时候，一次性计提并发放了研发人员 20 万的年终奖，因为年终奖是整个年度的嘛，那这个年终奖是否应按照研发项目的工时分配到已结项的项目A上去呢？
还有一种情况是在受托研发的情况下，比如A公司委托B公司（我方）开发一个软件APP，A公司支付 10 万元给B公司。B公司将研发该APP的人员的所有人工成本都计入了该项目的成本，假设一共计入项目成本的研发支出共 5 万元，项目期限8-10月， 10 月底，项目执行完毕，我确认了 10 万元的软件研发收入， 5 万元的营业成本。到了年底同样一次性计提并发放了研发部门员工 20 万元年终奖，那是否要考虑把属于这个项目的年终奖分出来，计入营业成本呢？
请陈版指导一下呢，非常感谢。

回答人：chenyiwei
年终奖一般是根据员工的全年业绩计提和发放的，很难具体对应到某个具体项目，因此建议直接费用化（但仍可以在利润表中列入研发费用），而不是计入某个具体项目的成本。这个处理原则与新收入准则下销售人员的年终奖不计入特定合同的“合同取得成本”类似。